Matías Delgado

Villa María, Córdoba, Argentina

https://github.com/delgadomatias · https://www.matiasdelgado.com.ar · matiasdelgadodev@gmail.com

Desarrollador de software con enfoque en Frontend y una base sólida en Backend, estudiante avanzado de Ingeniería en Sistemas de Información. He participado en proyectos de investigación universitaria para clientes sin fines de lucro y trabajado como freelance con clientes internacionales en México, Croacia y Dubái.

EXPERIENCIA PROFESIONAL

Teclearla Argentina

Frontend Developer

Noviembre 2023 – Presente

- Desarrollar aplicaciones web personalizadas para diversos clientes. Mi labor consistía en diseñar y desarrollar soluciones que cumplan con las necesidades específicas de cada proyecto.
- Implementar Kanban para mejorar la eficiencia operativa y garantizar un flujo de trabajo más ágil y organizado, lo que facilitó una rápida adaptación a los cambios en los requisitos y aumentó la satisfacción de los clientes.

Departamento de Desarrollo

Argentina

Desarrollador FullStack

Julio 2023 - Diciembre 2023

- Contribuí a proyectos que involucran soluciones tecnológicas para entidades sin fines de lucro. Esto me permitió aplicar conocimientos teóricos a problemas prácticos.
- Trabajé junto a otros becarios y docentes, en un entorno interdisciplinario que requirió coordinación efectiva y habilidades de comunicación para cumplir con los objetivos de investigación y desarrollo.

EDUCACIÓN

Universidad Tecnológica Nacional - Facultad Regional Villa María

Argentina

Ingeniería en Sistemas de Información

Marzo 2021- Presente

Actualmente en el cuarto año de la carrera, donde he adquirido una sólida formación en desarrollo y diseño de software, con un enfoque especial en Java y el framework Spring Boot.

INFORMACIÓN ADICIONAL

- Idiomas: Español nativo y competencia básica profesional de Inglés.
- Conocimientos autodidactas: aprendizaje continuo en Docker y frameworks frontend como Angular, con dominio de React y CSS. Bases sólidas en Spring Boot y en gestión de bases de datos.
- **Soft skills:** comunicación efectiva, trabajo en equipo, habilidades para resolver problemas y adaptabilidad a nuevos entornos y tecnologías.
- Certificaciones y cursos:
 - o Next.js: El framework de React para producción <u>Certificado</u>
 - o Python sin fronteras: HTML, CSS, Flask y MySQL Certificado
 - o Nivel básico en Inglés Certificado